【裁判字號】    98,上更(一),180
【裁判日期】    990309
【裁判案由】    違反毒品危害防制條例
【裁判全文】
臺灣高等法院高雄分院刑事判決     98年度上更(一)字第180號
上  訴  人
即  被  告  甲○○
選任辯護人  吳秋麗律師
上列上訴人因違反毒品危害防制條例案件，不服臺灣高雄地方法
院97年度訴字第1223號、98年度訴字第30號中華民國98年3 月18
日第一審判決（起訴案號：臺灣高雄地方法院檢察署96年度偵字
第28763 、33354 、33355 號），提起上訴，經最高法院發回更
審，本院判決如下：
     主  文
上訴駁回。
     事  實
一、甲○○前於民國86年間，因竊盜、殺人案件，經法院分別判
    處有期徒刑2 年6 月及14年，應執行有期徒刑16年確定，甫
    於96年2 月14日假釋出獄，詎假釋中仍不知悔改，明知海洛
    因、安非他命均係毒品危害防制條例所稱之第一、二級毒品
    ，不得販賣。於96年9 月23日23時39分許，在不詳地點，經
    姓名年籍不詳之綽號「小白」之成年女子（下稱「小白」）
    使用0000000000門號與無犯意聯絡之乙○○所有並持用之00
    00000000門號聯絡，經乙○○接聽後轉由甲○○接聽，甲○
    ○於與「小白」談話過程中，竟意圖營利，基於販賣第一級
    毒品海洛因、第二級毒品安非他命之犯意，與「小白」約定
    ，由甲○○以新台幣（下同）3000元販賣不詳數量之第二級
    毒品安非他命，及以3000元販賣約0.5 公克之第一級毒海洛
    因予「小白」，並由「小白」即刻前往甲○○所在之高雄某
    處所內洽談交易細節。惟事後因故致未交付毒品及支付價金
    。嗣經警對乙○○之上開手機門號執行通訊監察而查悉上情
    。
二、案經臺灣高雄地方法院檢察署檢察官自動檢舉偵查後追加起
    訴。
     理  由
壹、證據能力部分：
    按【有偵查犯罪職權之公務員，依通訊保障及監察法規定聲
    請核發通訊監察書所監聽之錄音內容，為實施刑事訴訟程序
    之公務員依法定程序取得之證據，又依該監聽錄音譯成文字
    ，其所作成之譯文，乃監聽錄音內容之顯示，為學說上所稱
    之派生證據，倘當事人對於該譯文內容之同一性或真實性發
    生爭執或有所懷疑時，法院固應依刑事訴訟法第165 條之1
    第2 項規定勘驗該監聽之錄音踐行調查證據程序，使之忠實
    再現以確保內容之真實、同一；惟當事人如已承認該錄音譯
    文之內容屬實，或對於該譯文之內容並無爭執，而法院復已
    就該譯文依法踐行調查證據程序者，該通訊監察之譯文，自
    亦有證據能力，且與播放錄音有同等價值】，此有最高法院
    97年度台上字第2023號判決意旨可資參照。查本案所引0000
    000000號行動電話之監聽譯文，係經臺灣高雄地方法院檢察
    署依法核發通訊監察書，並依監察所得所製作，有通訊監察
    書及通訊監察譯文表附卷可憑（見警2 卷第42-43 、66-69
    頁），又監聽譯文之內容與監聽錄音相同，復經原審勘驗在
    卷（見原審卷第207-209 頁），本院復已就該譯文依法踐行
    調查證據程序，該通訊監察之譯文，自有證據能力。
貳、實體部分
一、訊據上訴人即被告甲○○矢口否認有何販賣海洛因及安非他
    命予「小白」之犯行，辯稱：我不認識「小白」，亦非販毒
    予「小白」之人，上開「小白」之通訊監察內容販毒者之聲
    音，不是我的聲音云云。經查：
  (一)被告於上開時地販賣海洛因、安非他命予「小白」之事實，
    有「小白」於96年9 月23日23時39分許以0000000000門號與
    被告使用乙○○之0000000000門號聯絡之通訊監察譯文在卷
    可稽（全部通話內容詳如附表所示）。又依原審當庭勘驗上
    開通訊監察內容所示（見原審卷2 第207-209 頁），在證人
    乙○○與「小白」對話稱「硬的半錢多少喔？等一下，我問
    國華。」後，轉向在旁之「國華」稱：「小白問說『ㄉ』（
    係音譯，同譯為「桌」台語之音」）半錢多少？」【在旁有
    男子聲（原審筆錄以C 表示）答稱：4 千】，在「小白」向
    乙○○說不要了之後，C 即接過電話與「小白」交談，提及
    「貓」跟「ㄉ」，「小白」並表示有6000元可用，C 與「小
    白」先就「ㄉ」之數量討價還價，最後C 即答應「3000就30
    00」，再就剩下之3000元可買多少「貓」討論，最後以「0.
    5 公克」達成合意。又上開通話內容中所謂「貓」、「ㄉ」
    ，係分別代表「海洛因」「安非他命」，亦為被告於警詢、
    偵查及原審中所自承（見警1 卷第5 頁、偵查卷第48頁、原
    審卷2 第144 頁）。是依上開通訊監察內容足認被告與「小
    白」確已就被告以3000元之價格販賣數量不詳之安非他命、
    以3000元販賣0.5 公克之海洛因予「小白」，雙方達成合意
    ，且於合意後「小白」於電話中即表示要立刻過去找被告為
    上開毒品交易，應堪認定。本件因被告否認犯行，尚無證據
    證明被告確已交付海洛因、安非他命予「小白」，然被告已
    著手販賣海洛因及安非他命予「小白」，僅是無證據足資證
    明已達交付既遂階段，至為明確。
  (二)被告雖以前揭情詞置辯，惟於原審合議庭當勘驗上開電話錄
    音內容時，被告坦承上開通話內容中Ａ的聲音係乙○○，電
    話中Ｃ即「國華」之人的聲音，被告則表示：因時間已久其
    不知道C 部分是否為其聲音，嗣經原審合議庭於勘驗後當庭
    評議，均認C 部分之聲音與被告的聲音極為相似，被告對此
    評議結果，並無意見，亦表示無庸作聲紋鑑定等語（見原審
    卷2 第209 頁）。本院合議庭復當庭再次勘驗上開通話內容
    ，勘驗結果為：【錄音帶代號Ｃ「國華」的聲音、語調、語
    氣與被告甲○○的聲音、語調、語氣相似】，此有審判筆錄
    在卷可稽（見本院更(一)卷第150 頁），本院復審酌：被告
    於偵查中自承：【我知道乙○○有在賣海洛因及安非他命，
    我自96年7 月份開始到現在（96年10月5 日）共幫乙○○運
    送毒品8 次。都是乙○○與對方談好價格、數量、交貨地點
    後，乙○○再把東西交給我，我只是單純幫他送毒品。我自
    己有在吸食安非他命】等情（見偵查卷第6-8 、48頁），可
    見被告於本件案發當時即有施用安非他命之犯行，且多次幫
    乙○○運送毒品，上開通話內容中「國華」之人的言行，就
    被告與乙○○當時有關毒品事宜間，2 人互動密切之情相互
    吻合。證人乙○○於原審證稱：【96年9 月25日0 時14
    分29秒該通電話內容係我與被告在討論安非他命，被告打給
    我說他朋友那邊有安非他命要賣給我，問我要不要買，我跟
    被告講不要買】等語（見原審卷2 第121 頁），又被告於同
    年9 月22日21時17分17秒復與乙○○討論物品買賣事宜，此
    有通訊監察譯文在卷可稽（見警2 卷第49、51頁），而被告
    自承：「乙○○係我自小就認識的朋友，我們一起在海光新
    村長大，他是我學弟，我們很熟很要好」（見偵查卷第47頁
    ）等情。上開證據均足認本件案發時（96年9 月23日）被告
    2 人感情互動良好，甚至經常討論毒品買賣事宜。故上開通
    話內容中「國華」之人確為本案被告甲○○，至為灼燃。
    【被告於96年9 月22日上午3 時許，販賣第三級毒品愷他命
    2 包予蔡宗華，並收取1 千200 元價金；於96年9 月中旬某
    日，受乙○○寄託將具殺傷力之制式子彈9 顆、非制式子彈
    7 顆藏放在高雄縣大寮鄉○○村○○路2 之26號12樓住處，
    而未經許可寄藏具殺傷力之子彈】等犯行，經均本院前審判
    決有罪確定，此有本院98年度上訴字第500 、509 號刑事判
    決及最高法院98年台上字第6276號刑事判決在卷可稽。由上
    開確定判決內容可知，被告於本件案發前後確有販賣第三級
    毒品愷他命及受乙○○之託而寄藏子彈之犯行，而該部分犯
    行與本案96年9 月23日電話通聯內容中，被告與乙○○係在
    一起，且論及販毒犯行之情節相符。是依上開證據綜合觀之
    ，被告確有於96年9 月23日上開通話中販賣海洛因及安非他
    命予「小白」之人，堪予認定。被告所辯其非電話中「國華
    」之人，與上開證據不符，自無可採。
  (三)本院前審就上開通話中之Ｃ即「國華」之人是否確為被告聲
    音囑託法務部調查局鑑定，經該局以聆聽分析法、聲紋圖譜
    特徵檢查法鑑定結果，因錄音品質不佳，致聲紋共振峰圖譜
    特徵模糊，均不符聲紋鑑定條件，故無法作聲紋比對鑑定，
    雖有該局聲紋鑑定報告書在卷可稽（見本院上訴審卷第61-6
    4 頁），惟被告上開犯行既經本院認定如前，上開鑑定報告
    ，自難為有利於被告之認定。另證人乙○○於原審及本院雖
    均證稱：上開96年9 月23日之監聽內容係伊與「小白」之通
    話，該通話中之「國華」是否為被告伊不知道，因為伊有很
    多朋友叫國華等語（見原審卷2 第124 頁、本院更(一)卷第14
    6 頁），惟於本院請證人乙○○進一步陳稱其所認識之其他
    「國華」之人之年籍資料或電話等聯絡方式時，其則陳稱：
    不知其他「國華」之人姓什麼，或如何聯絡。本院審酌上開
    通聯內容「國華」之人，既能接續乙○○於電話中與人談論
    毒品買賣事宜，其2 人情宜，自屬非淺，其所證不知該「國
    華」之人姓什麼，亦不知如何聯絡，顯與常情有違。再者，
    被告與乙○○均自承2 人係自幼一起長大的好友，其證詞亦
    有偏頗之虞，是證人乙○○上開證詞，自難為有利於被告之
    認定。
  (四)按我國查緝毒品海洛因、安非他命之施用或販賣一向執法甚
    嚴，對於販賣海洛因者尤科以死刑、無期徒刑之重度刑責，
    販賣海洛因、安非他命既經政府懸為禁令、嚴加取締，且海
    洛因及安非他命物稀價昂，取得不易，苟無利可圖，應無甘
    冒被查緝法辦判處重刑之危險，平白無端從事海洛因、安非
    他命買賣之工作，是其販入之價格必較其出售之價格為低，
    而有從中賺取買賣差價牟利之意圖及事實，應屬合理之認定
    。又販賣海洛因及安非他命既係違法行為，當非可公然為之
    ，亦無公定價格，且容易分裝、稀釋以增減份量，而每次買
    賣之價量，可能隨時依雙方關係深淺、資力、需求量及對行
    情之認知、來源是否充裕、查緝是否嚴謹、購買者被查獲時
    供述購買對象之可能風險之評估等情形，而異其標準，非可
    一概而論；而買受毒品之人通常亦無法探知販毒者賺取利潤
    幾何，是販賣毒品之利得，除被告坦承犯行或價量俱臻明確
    外，委難察得實情，職是之故，縱未確切查得販賣利得，但
    除別有確切事證，足認係按同一價格轉讓確未牟利者外，尚
    難執此認非法販賣之事證有所不足，致知過坦承者難辭重典
    ，飾詞否認者反得逞僥倖，而失情理之平。本案被告在與「
    小白」之通聯中一再就3000元能買到多少海洛因、安非他命
    之重量，錙銖必較，顯見被告具有營利之意圖甚明。
  (五)另按【通聯紀錄乃真實記錄客觀存在之事實，對於犯罪事實
    之證據證明力，自較人證證述內容為高。經提示通聯紀錄，
    上訴人並不爭執其內容，亦不否認對話中所謂「軟的」是指
    海洛因，「硬的」是指安非他命，「男的」是指安非他命，
    「女的」是指海洛因。再自上訴人與綽號「小雅」等三人間
    通話的內容觀之，上訴人與渠等談論有關販賣海洛因及安非
    他命情事，當有著手販賣之行為甚明，惟因無積極證據足證
    其嗣確有交付上開毒品，並獲得販賣所得之對價，依「罪證
    有疑利於被告」法理，僅能認定上訴人係販賣毒品海洛因及
    安非他命未遂】，最高法院97年度台上字第5967號判決參照
    。查被告與「小白」談論有關販賣海洛因及安非他命情事，
    已如前述，自應認被告已著手販賣之行為甚明，惟因無積極
    證據足證被告嗣後確已交付各該毒品，並獲得販賣所得之對
    價，依「罪證有疑利於被告」法理，僅能認定被告於此部分
    係販賣毒品海洛因及安非他命未遂。
  (六)綜上所陳，被告前開所辯，為屬卸責之詞，不足採信。本件
    事證明確。被告確有上揭販賣毒品犯行，堪以認定，應予依
    法論科。
二、論罪科刑部分
  (一)被告行為後，毒品危害防制條例第4 條業於98年5 月20日修
    正公布，並於同年月22日起生效。被告行為時毒品危害防制
    條例第4 條第1、2 項分別規定「製造、運輸、販賣第一級
    毒品者，處死刑或無期徒刑；處無期徒刑者，得併科新臺幣
    1 千萬元以下罰金」、「製造、運輸、販賣第二級毒品者，
    處無期徒刑或七年以上有期徒刑，得併科新台幣七百萬元以
    下罰金。」；被告行為後該條項分別修正為「製造、運輸、
    販賣第一級毒品者，處死刑或無期徒刑；處無期徒刑者，得
    併科新臺幣2 千萬元以下罰金」、「製造、運輸、販賣第二
    級毒品者，處無期徒刑或七年以上有期徒刑，得併科新台幣
    1千萬元以下罰金。」，比較新舊法結果，以被告行為時即
    修正前之併科罰金刑規定對被告較為有利，自應適用被告行
    為時即修正前之規定論處。惟法律修正後係以適用行為時法
    為原則，因此原判決雖未及比較適用，然上訴本院後，經比
    較新舊法，行為後之法律並非較有利於行為人，仍應適用行
    為時法，則原判決適用行為時法即無不當，自不構成撤銷之
    事由，併予敘明。
  (二)核被告所為，係犯毒品危害防制條例第4 條第1 項、第2 項
    、第6 項之販賣第一級、第二級毒品未遂罪。被告係於同一
    時間、地點欲販賣海洛因、安非他命予他人，為想像競合犯
    ，應從較重之販賣第一級毒品未遂罪論處。被告所犯販賣第
    一級毒品海洛因未遂犯行，應依刑法第25條第2 項規定減輕
    其刑。另查被告意圖牟利而販賣第一級毒品，對於社會之危
    害固屬非微，惟其販賣第一級毒品行為之數量非鉅且尚在未
    遂階段，此與坊間販賣毒品之大、中盤商等毒梟未可等比，
    惡性尚非甚重，縱依刑法第25條第2 項減輕其刑，若處以該
    罪減輕後之最輕刑有期徒刑15年，依社會一般觀念不無情輕
    法重之虞，是被告上開所為客觀上足以引起一般同情，衡情
    堪可憫恕，茲依刑法第59條之規定減輕其刑，使輕重得宜，
    罰當其罪，俾符罪刑相當原則。
  (三)原審認被告罪證明確，因而適用毒品危害防制條例第4 條第
    1 項、第2 項、第6 項，刑法第11條、第25條第2 項、第55
    條、第59條規定，並審酌被告明知海洛因及安非他命均為毒
    品，使用容易成癮，濫行施用，非但對施用者身心造成傷害
    ，且多有施用致死之案例，而因其成癮性，常使施用者經濟
    地位發生實質改變而處於劣勢，容易造成家庭破裂，為國家
    嚴格查禁之違禁物，仍不顧其販賣對象可能面臨之困境，加
    以販賣，及其交易之次數、金額，犯後態度，並考量被告犯
    罪之目的、動機等一切情狀，量處被告有期徒刑9 年。其認
    事用法，核無不合，量刑亦屬允當。被告上訴意旨否認犯罪
    ，指摘原判決不當為無理由，應予駁回。
三、本案被告被訴販賣第二級毒品未遂部分業經判決無罪、被訴
    販賣第三級毒品及非法寄藏子彈部分，業經判決有罪，均已
    確定，不另論列，併予敘明。
據上論斷，應依刑事訴訟法第368條，判決如主文。
本案經檢察官許月雲到庭執行職務。
中    華    民    國    99    年    3     月    9     日
                  刑事第一庭    審判長法  官  周賢銳
                                      法  官  徐美麗
                                      法  官  施柏宏
以上正本證明與原本無異。
如不服本判決應於收受本判決後10日內向本院提出上訴書狀，其
未敘述上訴理由者，並得於提起上訴後10日內向本院補提理由書
狀（均須按他造當事人之人數附繕本）「切勿逕送上級法院」。
中    華    民    國    99    年    3     月    10    日
                                      書記官  魏文常
附錄本判決論罪科刑法條
毒品危害防制條例第4條
製造、運輸、販賣第一級毒品者，處死刑或無期徒刑；處無期徒
刑者，得併科新臺幣1 千萬元以下罰金。
製造、運輸、販賣第二級毒品者，處無期徒刑或7 年以上有期徒
刑，得併科新臺幣7 百萬元以下罰金。
製造、運輸、販賣第三級毒品者，處5 年以上有期徒刑，得併科
新臺幣5 百萬元以下罰金。
製造、運輸、販賣第四級毒品者，處3年以上10年以下有期徒刑
，得併科新臺幣3百萬元以下罰金。
製造、運輸、販賣專供製造或施用毒品之器具者，處1 年以上7
年以下有期徒刑，得併科新臺幣1 百萬元以下罰金。
前5 項之未遂犯罰之。
附表：
┌─────┬──────────────────────────────────┐
│通話時間通│ 內   容                                                            │
│話對象    │（發話人：小白，0000000000；受話人：乙○○及甲○○，0000000000）    │
├─────┼──────────────────────────────────┤
│96.9.23   │B ：喂，我這下很大，等一下，馬上過去 。                             │
│23：39    │A ：什麼阿？                                                        │
│A ：乙○○│B ：我這裡下很大啦。                                                │
│B ：小白  │A ：你那裡下雨是嗎？我過去我過去。                                  │
│C ：甲○○│B ：要帶磅秤來喔。                                                  │
│          │A ：你娘勒，為什麼我要帶磅秤過去？                                  │
│          │B ：我磅秤放另外一邊，大寮阿。                                      │
│          │A ：看你要拿多少，我秤一秤拿過去就好，為什麼我要帶磅秤四處跑？      │
│          │B ：借我一下啦，我有需要啦。                                        │
│          │A ：蛤？                                                            │
│          │B ：借我一下，我有需要啦。                                          │
│          │A ：要拿多少阿？                                                    │
│          │B ：你幫我拿…硬的拿半錢。                                          │
│          │A ：恩。                                                            │
│          │B ：半錢多少？硬的半錢多少？                                        │
│          │A ：硬的半錢多少喔，等一下，我問國華。【Ａ：小白要問說「ㄉ」半錢多少│
│          │    ？】【（旁邊另外一個男生，以下簡稱Ｃ）4 仟阿】。4 仟。          │
│          │B ：我不要了。                                                      │
│          │A ：蛤B ：我不要了。                                                │
│          │A ：不要了是嗎，不然哪裡還有那個？現在外面不是都漲價了嗎？          │
│          │（以下Ｃ馬上接過同一通電話與Ｂ交談）C ：喂。                        │
│          │B ：喂。                                                            │
│          │C ：怎樣啦，你又有什麼問題了啦？吼，你每次都這樣內。                │
│          │B ：好，沒有問題沒有問題了，沒事了。                                │
│          │C ：蛤？                                                            │
│          │B ：（笑聲）沒事了沒事了。                                          │
│          │C ：ㄟ…ㄟ…ㄟ…你為什麼問說「ㄉ」半錢多少阿？                      │
│          │B ：沒有阿，我這次不想欠阿。                                        │
│          │C ：為什麼要去問這個阿，你不是知道嗎？你還問？                      │
│          │B ：我之前都跟小毅拿那一錢一錢的，我沒有在拿半錢的。那是因為小毅每天│
│          │    都跟我收，每天收帳收帳收很煩內。                                │
│          │C ：喔…喔…我知道你的意思。（笑聲）B ：（笑聲）。                  │
│          │C ：很煩是嗎 ，那你自己要拿的是不是阿？                             │
│          │B ：我當然自己要拿的，我不可能一次整批給別人嘛。                    │
│          │C ：你不要拿拿，拿一拿我的又給別人內。                              │
│          │B ：我是…因為我還要拿「貓」。                                      │
│          │C ：嘿…喔…你要半錢的「ㄉ」半錢的「貓」喔…B ：我的錢不夠，對，恩。│
│          │C ：半錢的「ㄉ」半錢的「貓」…B ：半錢的「ㄉ」，然後看多少，我要數…│
│          │    看一下阿。                                                      │
│          │C ：喔，那你…你…你…一次要拿多少勒？                              │
│          │B ：我看我這邊，你半錢的「ㄉ」多少？我就…這邊...                   │
│          │C ：你開嘛你開嘛你開嘛…你要開多少給我？                            │
│          │B ：….（聽不清楚）3張阿。                                          │
│          │C ：誰阿？你跟誰拿3張？                                             │
│          │B ：蛤？                                                            │
│          │C ：你跟「十三」拿喔。                                              │
│          │B ：仁傑阿。沒有。                                                  │
│          │C ：仁傑？                                                          │
│          │B ：恩，大寮的。                                                    │
│          │C ：喔，大寮的喔。                                                  │
│          │B ：恩，有時候之前是一千五五的時候，我拿一…半錢…C ：仁傑是不是阿？│
│          │B ：對。                                                            │
│          │C ：喔，仁傑喔。                                                    │
│          │B ：現在跑去台中（台東？）了阿。                                    │
│          │C ：對阿，他的「ㄉ」也不正了啦。                                    │
│          │B ：有喔，不正。                                                    │
│          │C ：哪會阿，他的「ㄉ」哪會正阿。                                    │
│          │B ：挖…你..                                                        │
│          │C ：他的線路就比我們還遜勒。                                        │
│          │B ：那時候我倒過來跟他拿…（聽不清楚）C ：對阿，我就跟你講…路線就不│
│          │    一樣阿。但是他們那一條遜阿，而且我去看我就有「ㄉ」過齁。        │
│          │B ：他們大部分都可以接受阿。                                        │
│          │C ：我就有「ㄉ」過，你自己要「ㄉ」的，你要那一種是不是？            │
│          │    有阿，有3 仟有那種的，你要不要？                                │
│          │B ：那我不要了，那不拿了。                                          │
│          │C ：為什麼阿？                                                      │
│          │B ：不要，太貴了阿。                                                │
│          │C ：這樣會貴，3仟會貴？                                             │
│          │B ：那3仟又不是好的，我幹嘛拿那個不好的。                           │
│          │C ：阿正的內？                                                      │
│          │B ：不要不要不要。                                                  │
│          │C ：要不然你….                                                     │
│          │B ：我已經知道「阿正」（聽不清楚？）的貨是怎樣，我已經有答…他的貨就│
│          │    已經有在我手了阿。                                              │
│          │C ：有嗎？                                                          │
│          │B ：有人拿給我了阿。他說他交代別人，叫別人…什麼好像不知道…不方便講│
│          │    啦。                                                            │
│          │C ：你現在身上的錢是剩下的要拿「貓」就對了啦？                      │
│          │B ：就是「貓」跟「ㄉ」嘛。                                          │
│          │C ：阿你總共有多少嘛？                                              │
│          │B ：六張阿，六張五阿。                                              │
│          │C ：六張五。                                                        │
│          │B ：我留五百塊在身上。                                              │
│          │C ：六張…六仟就對了啦。                                            │
│          │B ：對阿，那算了阿。                                                │
│          │C ：好啦，好啦。「ㄉ」跟「貓」。                                    │
│          │B ：那你「貓」一定又弄一點點給我，不要。                            │
│          │C ：放你個屁，我「貓」會用一點點用一點點？！                        │
│          │B ：上次說要給我「貓」….                                           │
│          │C ：這麼不大器。                                                    │
│          │B ：說一點…就大概…1顆而已，人家小毅都3顆。                        │
│          │C ：（笑聲）操你媽的B ，你現在…什麼我給你1 顆，他給你3 顆。        │
│          │B ：對阿，小毅都給我3顆阿，真的阿。                                 │
│          │C ：「ㄉ」喔？                                                      │
│          │B ：對阿，你嘛小氣倒來倒去，小毅一倒進去，就不倒回去了。            │
│          │C ：（笑聲）你媽個B 勒…你現在這樣搞我，你意思是我要給你5 顆你才夠就│
│          │    對了啦？                                                        │
│          │B ：可是你只有給我1 顆阿。你不可能說小毅…我說…那你說5顆 我說哪有，│
│          │    實際上就只有1 顆阿。                                            │
│          │C ：（笑聲）操你媽個B，好啦，你就先來啦。                           │
│          │B ：幹嘛，你要先講好一次要用多少，不然等一下…等一下算帳你在那邊凹…│
│          │C ：很闊氣的，你媽個B ，我會騙你會騙你嗎？                          │
│          │B ：你會唬爛阿，比小毅小毅還會唬爛，我不相信你，你現在去叫小毅聽好啦│
│          │    。                                                              │
│          │C ：算了，你媽個B，我會騙你。                                       │
│          │B ：趕快叫小毅聽啦。                                                │
│          │C ：價錢我在開的，我會騙你。                                        │
│          │B ：那我不要，我想休息。                                            │
│          │C ：操你媽的，好啦好啦，3仟就3仟。                                  │
│          │B ：蛤？                                                            │
│          │C ：齁。                                                            │
│          │B ：3仟怎樣？                                                       │
│          │C ：剩下的都要「ㄉ」…要「貓」對不對？                              │
│          │B ：「貓」多重？                                                    │
│          │C ：3仟的「貓」阿。                                                 │
│          │B ：3仟的「貓」就多重阿？                                           │
│          │C ：…挖賽，你…B ：這次不講話？這次不講話？                        │
│          │C ：你媽個B，我要不要放一顆石頭在上面，說很重。                     │
│          │B ：快一點嘛，多重嘛？                                              │
│          │C ：多重，3 仟的「貓」能多重？差不多0 點…0.5 ，0.5 左右。          │
│          │B ：含袋？                                                          │
│          │C ：沒有啦。                                                        │
│          │B ：真的嗎？                                                        │
│          │C ：真的啦B ：媽個B …（聽不清楚？）C ：那是妳才有內。              │
│          │B ：我要到現場去，你敢挺我我也敢挺你，不管倒戈（？                  │
│          │    ）有沒有…C ：對阿，就是這樣，你有內。                          │
│          │B ：好啦，我到現場去。我過去我過去。                                │
│          │C ：好。                                                            │
│          │B ：掰掰。                                                          │
└─────┴──────────────────────────────────┘

司法院資訊處製作；財團法人民間司法改革基金會備份。
